【裁判字號】    98,交聲,436
【裁判日期】    980420
【裁判案由】    交管條例聲異
【裁判全文】
臺灣板橋地方法院交通事件裁定         98年度交聲字第436號
原處分機關  交通部公路總局臺北區監理所
異  議  人
即受處分人  連基安原名甲○○.
                    國民
上列異議人即受處分人因違反道路交通管理處罰條例案件，對於
交通部公路總局臺北區監理所於民國98年2 月9 日所為之北監營
裁字裁40-CG0000000號處分，聲明異議，本院裁定如下：
    主      文
異議駁回。
    理      由
一、原處分意旨略以：異議人即受處分人連基安（原處分誤載為
    甲○○）於民國97年11月2 日晚間11時47分許，駕駛車牌號
    碼L7-307號營業一般小客車，行經臺北縣板橋市○○路與文
    聖街口時，有「駕車行經有燈光號誌管制之交岔路口闖紅燈
    」之違規行為，經臺北縣政府警察局員警以北縣警交字第CG
    0000000 號舉發違反道路交通管理事件通知單逕行舉發。嗣
    異議人於通知單上所載應到案日期前不服舉發提出申訴，經
    原處分機關調查結果，仍認前開違規行為明確，乃依道路交
    通管理處罰條例第53條第1 項、第63條第1 項第3 款之規定
    （原處分漏載第1 項第3 款），於98年2 月9 日以北監營裁
    字裁40-CG0000000號裁決書對異議人裁處罰鍰新臺幣（下同
    ）2,700 元，並記違規點數3 點在案。
二、異議意旨略以：異議人於上開時間，駕車行經臺北縣板橋市
    ○○路與文聖街口時，左轉文聖街，經拍照為紅燈左轉（係
    在紅燈前），卻為警舉發為闖紅燈，應有違誤。又該交岔路
    口於晚間9 時後容許左轉，異議人係於晚間11時47分左轉文
    聖街，應屬合法，爰依法聲明異議云云。
三、按汽車駕駛人，行經有燈光號誌管制之交岔路口闖紅燈者，
    處新臺幣1,800 元以上5,400 元以下罰鍰，並記違規點數3
    點，道路交通管理處罰條例第53條第1 項、第63條第1 項第
    3 款分別定有明文。又按停止線，用以指示行駛車輛停止之
    界限，車輛停止時，其前懸部分不得伸越該線；車輛面對圓
    形紅燈表示禁止通行，不得超越停止線或進入路口，道路交
    通標誌標線號誌設置規則第170 條第1 項前段、第206 條第
    5 款分別訂有明文。
四、經查：
（一）異議人連基安於97年11月2 日晚間11時47分許，駕駛車牌
      號碼L7-307號營業一般小客車，行經臺北縣板橋市○○路
      與文聖街口時，見交通號誌已轉換為紅燈，仍逕行左轉進
      入文聖街口，經科學儀器拍照採證後，由臺北縣政府警察
      局員警依據採證照片掣單逕行舉發等情，為異議人所不爭
      執，並有採證相片8張、臺北縣政府警察局北縣警交字第
      CG0000000 號舉發違反道路交通管理事件通知單1 紙在卷
      可資佐證。另查，異議人於上開時間，駕駛上開營業一般
      小客車，行經前開路口，於號誌轉換為紅燈後10.85 秒才
      超越停止線，經拍攝第1 張相片，仍未煞停繼續以時速8
      公里前進，於紅燈亮起後13.02 秒再被拍攝第2 張相片等
      情，亦有臺北縣政府警察局97年12月19日北縣警交字第09
      70165580號書函及採證相片8 張附卷足考。則異議人於上
      開時、地駕駛車輛，行經有燈光號誌管制之交岔路口，見
      號誌轉換為紅燈，仍逕行穿越停止線，左轉進入臺北縣板
      橋市○○街之事實，應堪認定。
（二）異議人雖辯稱：其駕車行經上開路口，僅係紅燈左轉（係
      在紅燈前），並非闖紅燈云云。惟查車輛面對圓形紅燈時
      ，仍逕予穿越路口至銜接路段，含左轉、直行、迴轉及右
      轉（依箭頭綠燈允許行駛者除外）即視為闖紅燈之行為，
      業經交通部於82年4 月22日以交路字第009811號函釋甚明
      。是車輛面對圓形紅燈，猶逕行超越停止線，穿越路口至
      銜接路段，無論直行或左、右轉，均屬闖紅燈之違規，僅
      「紅燈右轉」因其嚴重性未若闖紅燈直行、左轉彎或迴轉
      者，故於道路交通管理處罰條例第53條第2 項另為規定。
      是異議人辯稱其僅係紅燈左轉，並非闖紅燈云云，並非可
      採。
（三）又異議人以上開交岔路口於晚間9 時後容許左轉，其於晚
      間11時47分在該交岔路口左轉，應屬合法云云置辯。然查
      ，上開路口雖設有禁止左轉標誌，並於附牌中說明於7-9
      時、17-1 9時禁止左轉，有現場相片2 張在卷可查。然該
      標誌係主管機關考量該路段於上下班尖峰時間行車流量較
      大，為維護交通安全，乃設定汽車駕駛人於上開時段行經
      該路口，不得左轉之禁制，其餘時段雖已非受限制時段而
      得容許左轉，仍應依管制號誌指示始得為之，此有臺北縣
      政府警察局98年3 月23日北縣警交字第0980036535號函在
      卷可查。異議人行經前開路口，該路口號誌既已轉變為圓
      形紅燈，異議人即應停止前行，此與該路口是否已非禁止
      左轉之時段無涉，則異議人仍超越停止線左轉進入文聖街
      ，所為自屬闖紅燈無訛。從而異議人上開所辯，亦無足採
      。
（四）綜上，上揭違規事實已臻明確，異議人空言否認有違規行
      為，要無可採。本件事證明確，異議人違規行為堪以認定
      ，應依法處罰。又異議人雖已更名為連基安，有個人姓名
      更改資料結果在卷可查，然其於申訴、異議時均自稱原姓
      名甲○○，此有陳述書、異議狀附卷足考。且異議人亦未
      變更上開營業一般小客車車主姓名，有車號查詢汽車車籍
      在卷可資佐證，則原處分機關雖誤載異議人之姓名為甲○
      ○，而有違誤，應逕予更正即可，附此敘明。
五、綜上所述，異議人於上揭時、地駕車確有行經有燈光號誌管
    制之交岔路口闖紅燈之違規行為。從而，原處分機關依道路
    交通管理處罰條例第53條第1 項規定裁處罰鍰2, 700元，並
    依同條例第63條第1 項第3 款規定記違規點數3 點，核無違
    誤，異議人提出聲明異議，為無理由，應予駁回。
據上論斷，應依道路交通案件處理辦法第19條裁定如主文。
中    華    民    國    98    年    4     月    20   日
                    交通法庭    法  官  謝梨敏
以上正本證明與原本無異。
如不服本裁定應於送達後5 日內向本院提出抗告狀。
                                書記官  翁子婷
中    華    民    國    98    年    4     月    20   日


司法院資訊處製作；財團法人民間司法改革基金會備份。
